臺灣高雄地方法院民事裁定　　　　　　100 年度小上字第89號
上　訴　人　管慰
被　上訴人　行政院國軍退除役官兵輔導委員會高雄榮民總醫院
法定代理人　黃榮慶
上列當事人間請求給付醫療費事件，上訴人不服本院高雄簡易庭
民國100 年5 月25日100 年度雄小字第920 號第一審判決提起上
訴，本院裁定如下：
    主    文
上訴駁回。
第二審訴訟費用新台幣壹仟伍佰元由上訴人負擔。
    理    由
一、按對於小額程序第一審判決之上訴，非以其違背法令為理由
    ，不得為之；又上訴狀內應記載上訴理由，表明下列各款事
    項：1.原判決所違背之法令及其具體內容。2.依訴訟資料可
    認為原判決有違背法令之具體事實，民事訴訟法第436 條之
    24第2 項、第436 條之25分別定有明文。所謂判決違背法令
    ，乃指判決不適用法規或適用不當，為同法第468 條所明定
    ，此亦為小額事件之上訴程序所準用（民事訴訟法第436 條
    之32第2 項參照）。故對小額訴訟程序之第一審判決提起上
    訴時，其上訴狀或理由書應具體指摘原判決有何不適用法規
    或適用法規不當之情形，並揭示該法規之條項或其內容；若
    係成文法以外之法則，應揭示該法則之旨趣；倘為司法院解
    釋或最高法院之判例，則應揭示該判解之字號或其內容；如
    依民事訴訟法第469 條第1 款至第5 款所列情形為理由時，
    其上訴狀或理由書應揭示合於該條款之事實（最高法院71年
    台上字第314 號判例參照）。如其上訴狀未依此項方法表明
    理由，其上訴即不合法，應駁回其上訴，同法第436 條之32
    第2 項準用第444 條第1 項前段亦有明文。
二、上訴意旨略以：伊已給付被上訴人之醫療費用為新台幣（下
    同）505,640 元，而非原審認定之501,930 元；又證人張欣
    如於原審證述：我們醫院不是以統包價格報給病患等語，惟
    依其所製作之字條及自費紀錄所示，植牙費用總價41,700元
    ，卻未為任何文字說明，足見其證述與事實不符；再伊於手
    術前僅同意植牙7 顆，卻於98年2 月10日接受手術時，其醫
    師趁伊處於懵懂狀態下，未經伊同意擅為其多植一顆牙，如
    認伊簽署自願付費同意書為收費之依據，則凡無伊簽署自願
    付費同意書之部分，被上訴人均應將醫療費用返還予伊，方
    為正當；另上訴人右上顎部分之植牙，因術後成效不彰，致
    上下牙齒無法正常咬合，嚴重影響上訴人之健康，為此，爰
    依法提起上訴等語。
三、經查：細繹上訴人之上訴理由，均係就原審判決對於醫療費
    用之認定及證人證述之採信等問題而為指摘，而原審判決對
    於上開爭點已於判決理由中詳細敘明，並未有判決不備理由
    或前後矛盾之違誤。上訴人亦未具體指明原判決有何不適用
    法規或適用法規不當，或有民事訴訟法第469 條第1 款至第
    5 款所稱當然違背法令之情事，及符合該條款要件之具體事
    實。依上開說明，本件上訴即非合法，應予駁回。
四、復按於小額訴訟之上訴程序，法院為訴訟費用之裁判時，應
    確定其費用額，民事訴訟法第436 條之19第1 項、第436 條
    之32第1 項定有明文。本件第二審裁判費用為1,500 元，應
    由上訴人負擔，爰併為裁定如主文第二項所示。
五、據上論結，本件上訴為不合法，依民事訴訟法第436 之32第
    1 、2 項、第436 條之19第1 項、第444 條第1 項前段、第
    95條、第78條，裁定如主文。
中    華    民    國   100    年    8     月    8     日
                民事第二庭審判長法  官  郭宜芳
                                法  官  謝雨真
                                法  官  盧怡秀
以上正本係照原本作成。
本裁定不得抗告。
中    華    民    國   100    年    8     月    8     日
                                書記官  林雅婷